【裁判字號】    99,聲,3048
【裁判日期】    991018
【裁判案由】    聲請具保停止羈押
【裁判全文】
臺灣高等法院刑事裁定                  99年度聲字第3048號
聲  請  人
即  被  告  甲○○
選任辯護人 劉世興律師
           羅廷祥律師
上列被告因99年度上訴字第1270號違反毒品危害防制條例案件，
聲請具保停止羈押，本院裁定如下：
    主  文
聲請駁回。
    理  由
一、本件被告因違反毒品危害防制條例等案件，前經本院訊問後
    認為有刑事訴訟法第一百零一條第一項第一、三款之情形，
    非予羈押，顯難進行審判，執行羈押。
二、聲請意旨詳如附件。
三、經查：被告所犯販賣第二級、第三級毒品罪，最輕本刑為五
    年以上之罪，且有人證、物證可參，足認其犯嫌重大，並經
    原審判處重刑（如臺灣桃園地方法院98年訴字第943號判決
    附表一編號1至40所示之罪，所處之刑與未經許可持有可發
    射金屬具有殺傷力之空氣槍罪，所處之有期徒刑3年，就有
    期徒刑部分定應執行刑為有期徒刑12年），是有相當理由足
    認有逃亡之虞，復無不得羈押之情形，自有羈押必要。再審
    酌被告所涉犯販賣毒品案件，對社會危害甚鉅，予以羈押，
    適足以防衛社會安全，並不違比例原則與最後手段原則。抗
    告意旨以：依大法官會議解釋，本件並無羈押必要乙節，按
    大法官會議釋字第六六五號解釋主文載：「二、刑事訴訟法
    第一百零一條第一項第三款規定，於被告犯該款規定之罪，
    犯罪嫌疑重大，且有相當理由認為有逃亡、湮滅、偽造、變
    造證據或勾串共犯或證人之虞，非予羈押，顯難進行追訴、
    審判或執行者，得羈押之。於此範圍內，該條款規定符合憲
    法第二十三條之比例原則，與憲法第八條保障人民身體自由
    及第十六條保障人民訴訟權之意旨，尚無牴觸」等語。足認
    刑事訴訟法第一百零一條第一項第三款規定，並未違憲。而
    法院於審理羈押案件時，除審認是否符合上開法條規定外，
    尚需依同法第一百零一條之二意旨，審酌有無羈押必要。而
    此所謂有無羈押必要，參酌上開大法官會議解釋，當係：有
    相當理由認為有逃亡、湮滅、偽造、變造證據或勾串共犯或
    證人之虞等情。本件被告販賣第二級、第三級毒品行為多達
    40次，經原審判處重刑，自有相當理由足認有逃亡之虞，而
    有羈押必要，本院因而予以羈押，自與上開大法官會議解釋
    意旨相符，並無違比例原則。另有關被告對於所犯販賣MDMA
    、愷他命等情，均坦承不諱，則屬犯後態度，為量刑之參酌
    事項，亦非合法停止羈押事由。綜上，本案尚未判決確定，
    又無刑事訴訟法第114條情形，為確保審判及執行之順利，
    審酌本案情節，販賣毒品次數，及販賣毒品行為乃煙毒禍害
    之源，非僅多數人之生命、身體受其侵害，并社會、國家之
    法益亦不能免，為害之鉅，衡諸比例原則，自有羈押之必要
    ，羈押原因尚未消滅，所請具保停止羈押，自難准許，應予
    駁回。至被告所稱「腳曾植入鋼釘，迄今仍未移除，隱約作
    痛」乙節，可依病情需要向所方申請戒護就醫即可，並無「
    非保外就醫顯難痊癒」之情形，附此敘明。
中    華    民    國    99    年    10    月    18  日
                    刑事第一庭審判長法  官  葉騰瑞
                                    法  官  彭政章
                                    法  官  莊明彰
以上正本證明與原本無異。
如不服本裁定，應於收受送達後五日內向本院提出抗告狀。
                                    書記官  王韻雅
中    華    民    國    99    年    10    月    19    日

司法院資訊處製作；財團法人民間司法改革基金會備份。
